【裁判字號】    95,訴,499
【裁判日期】    950726
【裁判案由】    損害賠償
【裁判全文】
臺灣桃園地方法院民事判決               95年度訴字第499號
原???告  甲○○?住桃園縣龜.
被???告  張?益?住台北縣三重市○○路○段111之3號2樓
上列當事人間損害賠償事件，本院於民國95年7月12日言詞辯論
終結，判決如下：
    主      文
被告應給付原告新台幣伍拾肆萬肆仟伍佰拾柒元，及自民國九十
五年三月九日起至清償日止，按週年利率百分之五計算之利息。
原告其餘之訴駁回。
訴訟費用由被告負擔二十分之十九，餘由原告負擔。
本判決第一項於原告以新台幣拾捌萬元供擔保後，得假執行。
原告其餘假執行之聲請駁回。
    事實及理由
一、按訴狀送達後，原告不得將原訴變更或追加他訴，但擴張或
    減縮應受判決事項之聲明者，不在此限，民事訴訟法第255
    條第1 項第3 款定有明文。本件原告於起訴狀請求判決被告
    應給付原告新台幣（下同）1,342,413 元及自起訴狀繕本送
    達翌日起至清償日止，按年息5%計算之利息；繼於本院審理
    中減縮聲明為被告應給付原告590,000 元及自起訴狀繕送達
    翌日起清償日止，按年息5%計算之利息，此係減縮應受判決
    事項之聲明，揆諸前揭規定，應予准許，合先敘明。
二、本件原告起訴主張：被告於民國94年4 月30日，駕駛車號3G
    －3235號自小客車，沿桃園縣大園鄉南港村台15線，由觀音
    鄉往大園鄉方向行駛，嗣當日下午5 時50分許，行經上開路
    段37公里處，理應注意車前狀況，隨時採取必要之安全措施
    ，且依當時情形，天晴、路面乾燥、無缺陷、無障礙物、視
    距良好，亦無其他不能注意之情事，逕疏未注意，追撞前方
    由訴外人高永新所駕駛之車輛，高永新再追撞由訴外人鄭啟
    弘駕駛之車輛，同時亦衝撞當時站在上揭肇事路段旁之原告
    甲○○，致原告受有右股骨骨折，右肘及左小腿撕裂傷，而
    本件車禍之肇事原因，經台灣省桃園縣區車輛行車事故鑑定
    委員會94年6 月23日桃縣行字第0945201637號函附鑑定意見
    書，判定本件車禍事故肇事原因係因被告操控失當所致，本
    案事實，亦經本院94年桃交簡字第2333號刑事簡易判決認定
    被告違犯過失傷害罪行在案。又原告因本件車禍支出醫療費
    、看護費共計支出94,517元、另因被告嚴重疏失所致之車禍
    ，造成原告身體上之傷害，除日後行動已無法如過去一般自
    如外，更因骨折傷害令原告於陰雨天股骨處已發生酸痛現象
    ，此所致之精神折磨實無法言喻，為此原告請求精神慰撫金
    500,000 元，爰依民法第184 條第1 項前段、第191 條之2
    前段、第195 條第1 項前段規定，提起本件訴訟，並聲明：
    (一)被告應給付原告590,000 元，及自起訴狀繕本送達之翌日
    起至清償日止，按週年利率5%計算之利息。(二)願供擔保，請
    准為假執行之宣告。
三、被告則主張：對於過失造成原告損害及對於原告請求之醫療
    、看護費用不爭執，願意賠償原告550,000 元等語。
四、原告起訴主張被告於94年4 月30日17時30分許，駕駛車牌號
    碼3G-3235 號自小客車，沿桃園縣大園鄉南港村台15線，由
    觀音鄉往大園鄉方向行駛，途經上開路段37公里處，應注意
    車輛行駛時，駕駛人應注意車前狀況，隨時採取必要之安全
    措施，而依當時情形，又無不能注意之情事，竟疏於注意，
    致發生本件交通事故，造成原告受有右股骨骨折、右肘及左
    小腿撕裂傷等傷害，上開事實業經本院刑事庭94年度桃交簡
    字第2333號刑事判決被告過失傷害，處有期徒刑3 月，如易
    科罰金，以銀元300 元計算1 日，並已確定在案，被告則對
    於因其過失導致本件交通事故之發生及原告因此所支出之醫
    療費用、看護費用不爭執，惟僅願意賠償原告550,000 元等
    語置辯。
五、查原告主張被告於前開時、地，駕駛車牌號碼3G-3235 號自
    小客車，依當時情形，無不能注意之情事，竟疏於注意，致
    撞擊原告，造成原告受有右股骨骨折、右肘及左小腿撕裂傷
    等傷害之事實，業據原告提出長庚紀念醫院診斷證明書1 紙
    、長庚紀念醫院醫療費用收據12紙為證，復為被告所不爭執
    ，而本院刑事庭認定被告有過失傷害之犯行，亦有本院94年
    度桃交簡字第2333號刑事確定判決書在卷可稽，從而，原告
    主張其所受之上開傷害係因被告過失行為所致之事實，堪信
    為實在。
六、按因故意或過失不法侵害他人之權利者，負損害賠償責任。
    不法侵害他人之身體或健康者，對於被害人因此喪失或減少
    勞動能力或增加生活上之需要時，應負損害賠償責任。不法
    侵害他人之身體、健康、名譽、自由、信用、隱私、貞操，
    或不法侵害其他人格法益而情節重大者，被害人雖非財產上
    之損害，亦得請求賠償相當之金額，民法第184條第1項前段
    、第193條第1項、第195條第1項前段分別定有明文。被告不
    法侵害原告身體、健康，依前開規定其對於原告因而所受之
    損害，自應負損害賠償責任。茲就原告請求之金額分別審酌
    如下：
(一)醫療費用：
    原告主張因本件交通事件除保險給付之部分外，自行支出醫
    療費用16,517元，業據其提出長庚紀念醫院醫療費用收據12
    紙、長庚紀念醫院診斷證明書1 紙為證，復為被告所不爭執
    ，是原告就此部分之請求，應予准許。
(二)看護費用:
    原告主張其受傷嚴重，住院期間共8 日及嗣後返家休養31日
    中生活無法自理，有僱請看護之必要，該看護費係屬增加生
    活上之需要，依看護費用每日2,000 元計算，其所受之看護
    費損失計78,000元之事實，有長庚醫院函及診斷證明書附卷
    可證，且為被告所不爭，此部分請求亦應准許。
(三)慰撫金：
    原告因本件交通事故受有右股骨骨折、右肘及左小腿撕裂傷
    等傷害，經治療後仍需再次進行手術拆除鋼釘及做相關復健
    治療，天氣變化時，受傷處有痠痛感，原告身心所受之痛苦
    ，不言可喻。又原告本件交通事故發生前任職於台灣鍍鋅股
    份有限公司，年所得1,600,000 元；被告任職於三和機電工
    業股份有限公司，名下有房屋1 棟等情，為兩造所不爭執，
    本院審酌原告兩造之身分、地位、經濟能力，原告受傷程度
    及所感受之精神上痛苦、被告之過失程度等一切情狀，認原
    告請求被告賠償慰撫金50萬元，顯屬過高，應以45萬元為公
    允。
(四)綜上所述，原告因本件車禍所得請求之賠償金額為544,517
    元。
七、從而，原告依民法侵權行為之法律關係，請求被告給付原告
    544,517 元，及自本件起訴狀繕本送達翌日即95年3 月9 日
    起至清償日止，按週年利率5%計算之利息，為有理由，應予
    准許，其逾此範圍之請求，為無理由，應予駁回。
八、本件事證已臻明確，兩造其餘攻擊防禦方法及舉證，核於判
    決之基礎及結果無影響，無庸一一論列，附此敘明。
九、原告陳明願供擔保聲請宣告假執行，關於其勝訴部分，核無
    不合，爰酌定相當之擔保金額，予以准許；至於其敗訴部分
    ，假執行之聲請已失所依附，應予駁回。
十、據上論結：本件原告之訴一部有理由，一部無理由，依民事
    訴訟法第79條、第390條第2 項，判決如主文。
中    華    民    國    95    年    7     月    26    日
                  民事第一庭    法  官  陳婉玉
以上正本係照原本作成
如對本判決上訴，須於判決送達後20日內向本院提出上訴狀
中    華    民    國    95    年    7     月    26    日
                                書記官  劉雅玲


司法院資訊處製作；財團法人民間司法改革基金會備份。
